【裁判字號】    90,南簡上,104
【裁判日期】    901130
【裁判案由】    賭博
【裁判全文】
臺灣臺南地方法院刑事判決                        九十年度南簡上字第一四號
    上 訴 人    臺灣台南地方法院檢察署檢察官
    上 訴 人
    即 被 告    丁○○
    選任辯護人  吳健安
    上 訴 人
    即 被 告    戊○○
    上 訴 人
    即 被 告    甲○○
    上 訴 人
    即 被 告    丙○○
右列上訴人即公訴人及被告，均因賭博案件，不服本院九十年度南簡字第三一六號，
中華民國九十年五月二日第一審判決（起訴案號：臺灣臺南地方法院檢察署九十年度
偵字第二○九八號）提起上訴，本院管轄第二審法院判決如左：
    主  文
上訴駁回。
    事  實
一、丁○○自民國八十九年九月二十五日起，在台南市○○路三五五之三號經營「八
    九玖電子遊藝場」，擺設電子遊戲機具「滿貫大亨」五台、「王牌對決」二台、
    「皇冠迷１３」二台、「水果霸」十台、「大傑克」六台、「豹中豹II」一台、
    「皇冠列車」一台、「東方之珠」一台、「金蘋果」一台、「賓果行星」一台。
    丁○○並自八十九年十二月起，分別僱用與其有共同之犯意聯絡戊○○、甲○○
    分別擔任店長及店員，共同負責電玩開分、洗分及兌換賭資之工作，其賭博方式
    是以上開電子遊戲機具開分，以每新台幣（下同）以一元開分一分方式（即俗稱
    一比一）供不特定之人對賭，嗣賭客結束賭博欲離開時，則可以電玩之所累計之
    積分一分兌換現金十元之方式換回現金，三人均恃此賭博贏得之財物為其主要生
    活之資。嗣於九十年二月七日晚上六時二十五分許，適賭客丙○○在該處賭玩電
    動玩具「滿貫大亨」，以所留之四千分積分，以一比一方式先向店員甲○○兌換
    四千分之積分卡後，復向甲○○表示要兌換現金，甲○○則要賭客丙○○去找店
    長戊○○兌換，戊○○見丙○○持有四千分積分卡後，則將四張千元大鈔藏置在
    其所有之香菸盒內，並放置在上樓樓梯間之轉角處，復將樓梯轉角之門虛掩後，
    由丙○○上樓梯轉角處開門取現鈔清點，為偽裝成賭客而埋伏在店內之員警當場
    查獲，除在現場一、二樓梯轉角處扣取置賭資現金之香煙盒外，並當場在丙○○
    手上搜扣甫兌換之賭資四千元。
二、案經台南市警察局第五分局報請臺灣臺南地方法院檢察署檢察官聲請簡易判決處
    刑。
    理  由
一、訊據被告丁○○坦承經營「八九玖電子遊藝場」並僱用被告戊○○、甲○○分別
    在「八九玖電子遊藝場」工作，另被告戊○○、甲○○亦均坦承受僱在「八九玖
    電子遊藝場」，被告丙○○則坦承案發當時在「八九玖電子遊藝場」打電玩，惟
    均矢口否認有何兌換賭資犯行。被告丁○○辯稱：案發當時，並未在店內，且店
    裏規定是不可兌換錢云云。被告戊○○、甲○○均辯稱：客人可兌換積分卡，但
    不可兌換錢云云。丙○○則辯稱：當時是有叫櫃台計分員前來洗分，並給我四張
    積分卡，並沒有兌換錢，而手上所拿的四千元，是從剛皮夾拿出來的，並不是所
    兌換之賭資云云。惟查被告丙○○於案發之際結束電玩後，先將瑩幕上之四千分
    兌換積分卡四千點後，再向甲○○表示要兌換現金，甲○○則要丙○○去找戊○○兌換，戊○○則將四張千元大鈔置於香煙盒內並放在上樓梯轉角處，再由丙○○上樓梯轉處香煙盒中取出現鈔清點時，為員警當場查獲之事實，業經查獲本案
    之員警乙○○證述在卷，且証人乙○○並証稱：當時他們是先向小姐洗分換積分
    卡後要換錢，小姐（甲○○）就叫裡面的店長（戊○○）來看，數積分卡看可以
    換多少錢，他們是到樓梯的轉角處，將錢放在香煙盒裡，是賭客忘記關門（上樓
    轉角處之門），我才看到他（丙○○）從香煙盒拿（錢）出來等語。復証稱：香
    煙盒放在樓梯轉角處，整個過程我都有看到，（因）當天我是（下午）三、四點
    就在現場，之前我們就先瞭解遊藝場換錢的方式，我有看到丙○○在現場打電動
    玩具等語。（參本院九十年十月五日審訊筆錄）。証人林柏州亦証稱：我們在之
    前好幾天就有到現場看過，有看到賭客以相同的方式換錢，因為我們都沒有看到
    螢幕上的積分，所以我們都一直沒有採取行動。（參本院九十年十一月十六日審
    訊錄）。被告丙○○亦供稱：我於該店玩「滿貫大亨」，因積分還沒玩完，故要
    求開分員先核算更換為開分券共計四千點，然後上二樓洗手間，在一、二樓之樓
    梯間拿取皮夾點算身上尚有多少錢時，忽從一樓衝上一男子堅稱我手上持之現金
    是向該店員兌換之賭資等語（參九十年二月八日警訊筆錄），核與証人乙○○証
    述賭客丙○○當時是在一、二樓之樓梯間數錢之情節相符。又現場賭客丙○○手
    上所搜扣之四千元，其金額亦與被告丙○○所供承：當時是洗分四千分並換得積
    分卡四千點等語相符，足見証人乙○○上開証詞，應屬可信。另証人林柏州則亦
    証稱：當時我是和乙○○一起進去的，我們大約在下午四、五點左右去的，詳細
    時間不記得了，到晚上六點二十五分，警察開始行動，之前我們是在裡面把玩半
    個多小時，後來我因為車子堵到路，我就到外面等，一直到六點二十五分時，乙○○查獲時，我再進去等語。核與証人乙○○証述：當天我是（下午）三、四點
    就在現場，之前我們就先瞭解遊藝場換錢的方式，我有看到丙○○在現場打電動
    玩具等語，亦屬相符。足見本件係由員警事先前往「八九玖電子遊藝場」觀察現
    場兌換現款之情節後，再採取搜捕行動之事實，已甚明確。另辯護意旨略稱：倘
    丙○○當時有兌換四千元之現款，則何以案發當時會在丙○○找到四千分之積分
    卡云云。惟查被告丙○○於案發之際經警查獲時，並未隨即取出四千點之積分卡
    之事實，業經被告丙○○供承在卷，另証人林柏州則証稱：‧‧‧，在第一次寫
    臨檢筆錄時，向他（丙○○）表示若沒有兌換賭資時，請他把積分卡拿出來，但
    他拿不出來，等到他們店裡的兩個小姐其中一個是甲○○，走到他後面，我當時
    並沒有注意到他們在做什麼，後來他（丙○○）才主動向我表示若他拿出來（積
    分卡），要我不要沒收他的積分卡等語。（參本院九十年十一月十六日審訊筆錄
    ）。另被告丙○○雖辯稱：第一次乙○○查獲時，他把我手上的錢當作賭資，乙○○的動作很粗暴，他們當時有問我（有無）積分卡，但我不願意拿出來，因為
    我怕被片面湮滅證據，小姐到我後面是要拿食物給我吃，後來我是一面吃東西，
    警察一面問我，因為他們所寫的筆錄是對我不利的筆錄，且後來還有其他員警到
    場以及他們的長官也到了，所以我才提出說，如果我拿出有利的證據，我請他不
    要把這個證據煙滅掉云云。然被告丙○○案發之際，果真未曾以積分卡兌換賭資
    ，則何以對員警林柏州當場之查問並未表示身上尚有四千點之積分卡（按被告丙○○縱未拿出積分卡，亦可當場表示身上有積卡）？況林柏州亦非為其當時現場
    逮捕丙○○之員警乙○○，難見有何理由事先懷疑警方會湮滅對其有利証據之理
    ？況証人乙○○亦証稱：我印象中，他（丙○○）沒有積分卡，因為他已經先將
    積分卡給小姐等語。証人林柏州則証稱：他（丙○○）拿不出（積分卡）來，等
    到他們店裡的兩個小姐其中一個是甲○○，走到他後面，我並沒有注意到他們在
    做什麼，他才主動向我表示若他拿出來，要我不要沒收他的積分卡等語。是被告
    當初既不信任現場員警乙○○、林柏州，則何以事後又會自行出具四千點之積分
    卡？足見被告丙○○係於案發後，為避其賭博刑責，而乘現場警員疏未將其與店
    員隔離之際，由不詳名店員處取回先前所交付之四千元積卡之事實，應可確認。
    現場復扣有電子遊戲機具「滿貫大亨」五台、「王牌對決」二台、「皇冠迷１３
    」二台、「水果霸」十台、「大傑克」六台、「豹中豹II」一台、「皇冠列車」
    一台、「東方之珠」一台、「金蘋果」一台、「賓果行星」一台及賭資四千元及
    藏放賭資之七星牌香煙盒一個扣案可稽，故被告丁○○、戊○○、甲○○、丙○○四人上開所辯均不足採，犯行洵堪認定。
二、按刑法上規定之常業犯，只須有賴某種犯罪為業之意思，而有事實之表現為已足
    ，不以該犯罪為唯一生存者為必要，縱令有其他職業，亦無礙成立常業罪（七十
    四年台上字第六五五一號判決、八十二年三月十六日第一次刑庭總會決議）。查
    本件被告丁○○自八十九年九月二十五日起，即開始經營「八九玖電子遊藝場」
    ，其擺設電子遊戲機具多達三十台，並僱用被告戊○○、甲○○等人，在店內擔
    任現場為顧客洗分及開分工作，是其客觀事實上已足以認其有賴以此犯罪為業之
    意思，故核被告丁○○、戊○○、甲○○所為均係犯刑法第二百六十七條之常業
    賭博罪。另被告丙○○犯同法第二百六十六條之普通賭博罪。又被告丁○○、戊○○、甲○○三人間，上開犯行間，有犯意聯絡及行為分擔，均應論共同正犯。
    原審以被告四人犯行明確，依刑事訴訟法第四百四十九條第一項前段、第四百五
    十四條第二項，刑法第二百六十七條、第二百六十六條第一項前段、第二項、第
    四十一條第一項段、第四十二條第二項、第三十八條第一項第二款（原審漏引第
    一項第二款），罰金罰鍰提高標準條例第一條前段及第二條，均分別各量處被告
    丁○○、戊○○、甲○○有期徒刑三月，被告丙○○罰金二千元，並別諭知易科
    罰金及易服勞役之標準。又以被告四人又前未曾受有期徒刑以上刑之宣告，其經
    此教訓後，應知所警惕，信無再犯之虞，併均諭知被告四人各緩刑二年。其認事
    用法均核無不合。是被告四人上訴意旨否認犯罪，及另檢察官上訴意旨亦指摘原
    判決量刑過輕，而求予撤銷改判並對被告四人均不為緩刑諭知，均非有理由，應
    予駁回。
據上論斷，應依刑事訴訟法四百五十五條之一第一項、第三項、第三百六十八條，判
決如主文。
本案經檢察官羅瑞昌到庭執行職務。
中    華    民    國      九十      年      十一      月      三十      日
                              臺灣臺南地方法院刑事第三庭
                                  審判長法  官  李 政 庭
                                        法  官  林 彥 君
                                        法  官  蔡 奇 秀
不得上訴
                                        書記官  尹 之 玲
中    華    民    國      九十      年      十二      月      五        日


司法院資訊處製作；財團法人民間司法改革基金會備份。
